【裁判字號】    97,抗,848
【裁判日期】    970530
【裁判案由】    假扣押
【裁判全文】
臺灣高等法院民事裁定                   97年度抗字第848號
抗  告  人  甲○○
上列抗告人因與相對人東龍發建設有限公司間假扣押事件，對於
中華民國97年1月15日臺灣板橋地方法院97年度裁全字第388號裁
定提起抗告，本院裁定如下：
    主  文
抗告駁回。
抗告費用新台幣壹仟元由抗告人負擔。
    理  由
一、本件相對人（即債權人）於原法院聲請意旨略以：抗告人（
    即債務人）曾於民國96年10月19日以買空賣空方式，向地主
    李豐松預購其所有坐落於台北縣新莊市○○段119之7地號土
    地（下稱系爭土地），並預售予伊，交易金額為新台幣（下
    同）1,950萬元，伊則分別開立票面金額為1,500萬元、100
    萬元之即期支票予抗告人作為定金，並約定餘款350萬元待
    土地移轉過戶完成之同時給付。嗣因抗告人另覓得購價較高
    之買主，乃與伊達成有條件之解約，並承諾支付伊50萬元之
    解約金，然抗告人僅返還該票面金額1,500萬元之支票，就
    票面金額100萬元之支票及解約金50萬元，合計150萬元，迄
    未給付，迭經催討，均置之不理。因恐抗告人隱匿、處分財
    產，日後有不能執行或甚難執行之虞，伊為保全債權，乃陳
    明供擔保補釋明之不足，聲請假扣押等語。
二、原裁定准相對人以50萬元為抗告人供擔保後，得對於抗告人
    之財產於150萬元之範圍內為假扣押。
三、抗告意旨略以：系爭契約之解除係相對人不守允諾，故意將
    地主李豐松引誘至訴外人台信機構處簽約，賺取差額，並誣
    陷伊毀約，是原裁定准相對人對伊之財產為假扣押，顯屬有
    誤，爰求為廢棄原裁定云云。
四、按債權人就金錢請求或得易為金錢請求之請求，欲保全強制
    執行者，得聲請假扣押；假扣押非有日後不能強制執行或甚
    難執行之虞者，不得為之；請求及假扣押之原因應釋明之；
    前項釋明如有不足，而債權人陳明願供擔保或法院認為適當
    者，法院得定相當之擔保，命供擔保後為假扣押，民事訴訟
    法第522條第1項、第523條第1項、第526條第1項、第2項分
    別定有明文。釋明事實上之主張者，得用可使法院信其主張
    為真實之一切證據。但依證據之性質不能即時調查者，不在
    此限，民事訴訟法第284條亦有明定。又假扣押為保全程序
    而非確定私權之訴訟程序，請求及假扣押之原因雖應釋明，
    但債權人本案債權是否確實存在，則非保全程序所應審認之
    事項（參照最高法院61年台抗字第589號判例意旨）。
五、查原法院係以相對人主張之上開事實，業據提出支票及郵局
    存證信函等影本為證（見原法院卷12至20頁），已盡釋明之
    責，且相對人陳明供擔保以代釋明之不足，乃裁定准許相對
    人就抗告人之財產為假扣押，經核於法並無違誤。雖抗告人
    辯稱：系爭契約之解除係相對人不守允諾，非其毀約云云，
    惟其核係實體爭執事項，屬本案判決之問題，非本件保全程
    序所能審究。其執上開意旨，指摘原裁定不當，求予廢棄，
    非有理由，應予駁回，爰裁定如主文。
中    華    民    國    97    年    5     月    30    日
                  民事第十六庭
                      審判長法  官  沈方維
                            法  官  湯美玉
                            法  官  王淇梓
正本係照原本作成。
不得再抗告。
中    華    民    國    97    年    6     月    2     日
                            書記官  吳碧玲


司法院資訊處製作；財團法人民間司法改革基金會備份。
